【裁判字號】    90,上訴,1428
【裁判日期】    901204
【裁判案由】    毒品危害防制條例
【裁判全文】
臺灣高等法院臺南分院刑事判決           九十年度上訴字第一四二八號     Ｃ
      上  訴  人
      即  被  告  甲  ○  ○
右上訴人因毒品危害防制條例案件，不服臺灣嘉義地方法院九十年度訴字第三八九號
中華民國九十年九月五日第一審判決（起訴案號：臺灣嘉義地方法院檢察署九十年度
毒偵緝字第一二五號、第一二六號、第一二七號、第一二八號、第一二九號及併辦案
號：同署九十年度毒偵字第七九四號），提起上訴，本院判決如左：
      主      文
上訴駁回。
      事      實
一、甲○○曾因違反藥事法案件，經法院就非法吸用化學合成麻醉藥品部分判處有期
    徒刑十月，轉讓禁藥部分判處有期徒刑六月，定應執行刑一年二月確定，甫於民
    國（下同）八十七年十二月二十四日執行完畢，仍不知悔改，又因施用第二級毒
    品安非他命案件，經法院以八十八年度毒聲字第一一七０號裁定令入勒戒處所觀
    察、勒戒後，認無繼續施用毒品之傾向，由臺灣嘉義地方法院檢察署檢察官於八
    十八年十月二十五日以八十八年度觀執緝字第三五號、毒偵緝字第六號、毒偵字
    第二八六號、毒偵字第三八一號不起訴處分確定（公訴意旨漏載八十八年度觀執
    緝字第三五號）。詎甲○○猶不知悔改，於前開案件執行完畢及不起訴處分確定
    後五年內，復基於施用第一級毒品海洛因之概括犯意，自八十九年七月初某日起
    至八十九年十二月底某日止，在嘉義市○○路五百三十一號、嘉義市○○路興嘉
    市場內、嘉義縣水上鄉凌雲二村某處、臺南市○○路四百十號等地連續施用第一
    級毒品海洛因多次；甲○○並另行起意，亦基於施用第二級毒品安非他命之概括
    犯意，自八十九年七月初某日起至九十年六月六日晚上十一時許止，在上開地點
    及臺南市安平區某朋友住處連續施用第二級毒品安非他命多次，而於附表所示時
    間、地點為警查獲，並於附表編號一之時地扣得尚未使用之注射解毒藥劑針筒三
    支、蒸餾水四瓶、頭皮針三組、止血棉一包，於編號二所示時地扣得第一級毒品
    海洛因、第二級毒品安非他命各一包（海洛因含袋毛重一點九一公克，驗餘淨重
    一點七公克；安非他命含袋毛重零點八公克，原淨重零點四二公克，驗餘淨重零
    點四公克）及其所有供施用第一級毒品海洛因所用之注射針筒一支。甲○○經法
    院於八十九年十月十六日以八十九年度毒聲字第一五四０號裁定送勒戒處所觀察
    、勒戒後，認有繼續施用毒品之傾向。
二、案經臺南市警察局第一分局報告臺灣臺南地方法院檢察署呈請臺灣高等法院臺南
    分院檢察署令轉臺灣嘉義地方法院檢察署檢察官，嘉義縣警察局、嘉義市警察局
    移送該署檢察官及嘉義市警察局第一分局報告該署檢察官偵查起訴，並由嘉義市
    警察局移送臺灣嘉義地方法院檢察署檢察官移送原審法院併辦。
      理      由
一、上訴人即被告甲○○對於在右揭時、地連續施用第一級毒品海洛因坦承不諱，即
    其於本院審理時供稱：（問：妳自八十九年七月初某日起至八十九年十二月底某
    日止，在嘉義市○○路五百三十一號、嘉義市○○路興嘉市場內、嘉義縣水上鄉
    凌雲二村某處、臺南市○○路四百十號等地連續施用第一級毒品海洛因多次；是
    否？）是的等語（見本院九十年十一月二十日審判筆錄），復有扣案上開第一級
    毒品一包及供施用第一級毒品海洛因所用之注射針筒一支在卷可稽，上開扣案之
    白粉一包（第一四六八號偵查卷第十九頁），經送法務部調查局鑑定，認含有第
    一級毒品海洛因成分，包裝重零點二一公克，毒品淨重一點七公克，有該局鑑定
    通知書一紙可參（第一四六八號偵查卷第二十九頁），足證被告確實有上開施用
    第一級毒品海洛因之犯行無訛。
二、又被告於本院審理時就八十九年七月初某日起至九十年二月某日止連續施用第二
    級毒品安非他命之事實固亦坦承不諱，惟辯稱：我到九十年三月份就沒有再吸食
    安非他命了。但同年六月份之檢驗還有陽性反應，我就覺得很奇怪云云。經查：
    被告於原審審理時業供稱：（問：九十年六月八日被查獲那次施用至何時？）九
    十年六月六日晚上大約十一點多，在台南市安平區朋友住處。（問：九十年三月
    十五日到九十年六月八日期間吸食安非他命次數？）四、五天一次各等語（見原
    審卷九十年八月二十二日審判筆錄）。再參以被告於九十年三月十五日及同年六
    月八日於警局所排放之尿液經送嘉義市衛生局以酵素免疫分析法檢驗後，安非他
    命均呈陽性反應，有嘉義市衛生局九十年七月三日、九十年三月三十日尿水中麻
    醉藥品委託檢驗報告書各一紙在卷可考，此外，復有附表編號一之時地扣得尚未
    使用之注射解毒藥劑針筒三支、蒸餾水四瓶、頭皮針三組、止血棉一包，於編號
    二所示時地扣得第二級毒品安非他命一包（含袋毛重零點八公克，原淨重零點四
    二公克，驗餘淨重零點四公克）。而上開扣案安非他命晶體一包（第一四六八號
    偵查卷第三十頁），經送內政部警政署刑事警察局鑑驗，認含有第二級毒品甲基
    安非他命成分，含包裝重零點八公克，毒品淨重零點四二公克，毒品驗餘淨重零
    點四公克，亦有該局鑑驗通知書一紙可憑（第一四六八號偵查卷第二十七頁），
    足徵被告自九十年三月十五日起至同年六月八日止確有反覆施用第二級毒品安非
    他命無誤，是被告上開所辯，無非係事後畏罪飾卸之詞，不足採信。
三、另被告前因施用第二級毒品安非他命案件，經原審法院以八十八年度毒聲字第一
    一七０號裁定令入勒戒處所觀察、勒戒後，認無繼續施用毒品之傾向，由臺灣嘉
    義地方法院檢察署檢察官於八十八年十月二十五日以八十八年度觀執緝字第三五
    號、毒偵緝字第六號、毒偵字第二八六號、毒偵字第三八一號不起訴處分確定，
    此有臺灣嘉義地方法院檢察署刑案資料查註紀錄表與上開案號不起訴處分書在卷
    可參（第一四六八號號偵查卷第六頁、第九頁），被告於本案被查獲後，經原審
    法院於八十九年十月十六日以八十九年度毒聲字第一五四０號裁定送勒戒處所觀
    察、勒戒後，認有繼續施用毒品之傾向，復有該案號裁定及臺灣嘉義看守所附設
    觀察勒戒處所九十年六月二十二日嘉所志衛字第九一一號函所附有無繼續施用毒
    品傾向證明書、有無繼續施用毒品傾向評估標準紀錄表可佐（第一四六八號號偵
    查卷第二十一頁，第一二五號偵查卷第三十頁、第三十一頁）。被告於五年內再
    犯毒品危害防制條例第十條第一項、第二項之罪，事證明確，應依法論科。
四、按海洛因、安非他命分屬毒品危害防制條例第二條第二項第一款、第二款所定之
    第一級、第二級毒品，被告甲○○多次施用第一級毒品海洛因、第二級毒品安非
    他命，核其所為，係分別犯該條例第十條第一項、第二項之罪。被告施用第一級
    、第二級毒品前後持有第一級、第二級毒品之低度行為，應分別為施用第一級、
    第二級毒品之高度行為所吸收，不另論罪。被告先後反覆施用第一級、第二級毒
    品行為，均時間緊接、犯罪構成要件相同，顯皆係基於概括犯意為之，均應依刑
    法第五十六條連續犯之規定各論以一罪，並均加重其刑。被告所犯上開二罪，犯
    意各別，行為不同，罪名互異，應分論併罰。查被告曾因違反藥事法案件，經法
    院就非法吸用化學合成麻醉藥品部分判處有期徒刑十月，轉讓禁藥部分判處有期
    徒刑六月，定應執行刑一年二月確定，甫於八十七年十二月二十四日執行完畢，
    有臺灣高等法院被告全國前案紀錄表附卷足憑，其受有期徒刑之執行完畢，五年
    以內再犯本件有期徒刑以上之罪，為累犯，應依刑法第四十七條規定均遞加重其
    刑。公訴人關於被告施用第二級毒品安非他命部分，雖僅就被告於八十九年七月
    初起至八十九年十二月底止之犯行提起公訴，然檢察官就犯罪事實之一部提起公
    訴者，其效力及於全部，此為刑事訴訟法第二百六十七條所明定，本案被告於前
    開不起訴處分確定後迄九十年六月六日晚上十一時許止多次施用第二級毒品安非
    他命之犯罪事實，與前揭論罪科刑之多次施用第二級毒品安非他命部分，有連續
    犯裁判上一罪之關係，已如前述，本院自應就屬於裁判上一罪之自八十九年十二
    月底起至九十年六月六日晚上十一時許止其餘多次施用第二級毒品安非他命部分
    一併加以裁判，附此敘明。
五、原審以被告罪證明確，因予適用毒品危害防制條例第十條第一項、第二項、第十
    八條第一項前段，刑法第十一條前段、第五十六條、第四十七條、第五十一條第
    五款、第三十八條第一項第二款，並審酌被告前曾施用毒品，未思悔改，缺乏禁
    絕毒害決心，偵查中一度逃匿，有通緝書可按（第四四０號偵查卷第五十三頁）
    ，多次被查獲仍藐視禁令，一犯再犯，惡性非淺，毫無悔意，惟施用毒品犯行係
    戕害自身健康，尚未危害他人等一切情狀，量處被告就施用第一級毒品部分有期
    徒刑一年四月及就施用第二級毒品部分有期徒刑一年，並定其應執行刑為有期徒
    刑二年三月。又扣案之海洛因一包（包裝重零點二一公克，毒品淨重一點七公克
    ，）；另安非他命一包（含包裝重零點八公克，淨重零點四二公克，毒品驗餘淨
    重零點四公克），及上開毒品之盛裝袋顯然無法與毒品分離，應全部視為查獲之
    毒品，均應依毒品危害防制條例第十八條第一項前段連同毒品沒收銷燬之。扣案
    之注射針筒一支，乃被告所有，且係供施打第一級毒品海洛因犯罪之用，業據其
    供承在卷（原審法院九十年八月二十二日審判筆錄第五頁），應依刑法第三十八
    條第一項第二款諭知沒收。至扣案之注射針筒三支、蒸餾水四瓶、頭皮針三組、
    止血棉一包（第一五０四號偵查卷第二頁），雖為被告所有，惟尚屬未使用過之
    新品，此據原審法院當庭勘驗屬實（該院九十年八月二十二日審判筆錄第四頁）
    ，且被告亦辯稱係供注射解毒藥劑之用，而否認係供施用毒品之器具（第四六六
    四九號警卷第一頁反面、原審九十年七月十日訊問筆錄第二頁、九十年八月二十
    二日審判筆錄第四頁），自不得宣告沒收，附此敘明。本院經核原判決認事用法
    ，均無違誤，量刑亦稱妥適。被告上訴意旨指原判決量刑過重，為無理由，應予
    駁回。
據上論斷，應依刑事訴訟法第三百六十八條，判決如主文。
本案經檢察官邱克斌到庭執行職務。
中    華    民    國      九十      年      十二      月      四        日
                                  臺灣高等法院臺南分院刑事第一庭
                                      審判長法官  鄭    文    肅
                                            法官  黃    三    哲
                                            法官  王    浦    傑
右正本證明與原本無異。
如不服本判決，應於判決送達後十日內向本院提出上訴狀，其未敘述理由者並應於提
出上訴狀後十日內向本院補提理由書（應附繕本)。
                                      法院書記官  蔡    振    豐
中    華    民    國      九十      年      十二      月      七        日
附錄法條：
毒品危害防制條例第十條第一項、第二項
施用第一級毒品者，處六月以上五年以下有期徒刑。
施用第二級毒品者，處三年以下有期徒刑。
附表
┌──┬───────────┬────────────┬───────┐
│編號│    查  獲  時  間    │     查  獲  地  點     │  備      註  │
├──┼───────────┼────────────┼───────┤
│ 一 │八十九年八月二十二日下│嘉義市○○路七０七巷與青│扣得注射針筒三│
│    │午三時三十分許（同日下│年路口                  │支、蒸餾水四瓶│
│    │午五時五分採尿）      │                        │、頭皮針三組、│
│    │                      │                        │止血棉一包    │
├──┼───────────┼────────────┼───────┤
│ 二 │八十九年九月二十四日上│臺南市○○路四一０號前  │扣得第一級毒品│
│    │午五時十分許（同日上午│                        │海洛因一包、第│
│    │九時十分採尿）        │                        │二級毒品安非他│
│    │                      │                        │命一包、注射針│
│    │                      │                        │筒一支        │
├──┼───────────┼────────────┼───────┤
│ 三 │八十九年十月二十一日下│嘉義市○○路二四二號    │              │
│    │午四時四十分許（同日下│                        │              │
│    │午五時十分採尿）      │                        │              │
└──┴───────────┴────────────┴───────┘
┌──┬───────────┬────────────┬───────┐
│ 四 │八十九年十一月二十四日│嘉義市○○路某處        │              │
│    │下午三時三十分許（同日│                        │              │
│    │下午五時十五分採尿）  │                        │              │
├──┼───────────┼────────────┼───────┤
│ 五 │九十年三月十五日上午十│嘉義市○○路六二二號    │              │
│    │一時五十五分許（同日下│                        │              │
│    │午二時三十分採尿）    │                        │              │
├──┼───────────┼────────────┼───────┤
│ 六 │九十年六月八日下午四時│嘉義市○○路七０七巷三八│              │
│    │五十八分許（同日晚上八│號                      │              │
│    │時採尿）              │                        │              │
└──┴───────────┴────────────┴───────┘


司法院資訊處製作；財團法人民間司法改革基金會備份。
